臺灣高雄地方法院刑事判決　　　　　　　　　　　　　九十一年度易字第四二六號
　　公　訴　人　臺灣高雄地方法院檢察署檢察官
　　被　　　告　乙○○
右列被告因違反毒品危害防制條例案件，經檢察官提起公訴（九十年度毒偵字第五三
八六號），本院判決如左：
    主  文
乙○○持有第二級毒品，處拘役伍拾日，如易科罰金，以參佰元折算壹日。
含有第二級毒品大麻之香菸參支沒收銷燬。
    事  實
一、乙○○於民國九十年八月二十五日凌晨一時三十分許，在高雄市苓雅區○○○路
    七號七十六樓之「感性ＰＵＢ」內，持有含有第二級毒品大麻之香煙三支，為警
    於同日凌晨一時三十分許在上址店內臨檢查獲，並扣得上開含有大麻之香煙三支
    。
二、案經高雄市政府警察局苓雅分局報告臺灣高雄地方法院檢察署檢察官偵查起訴。
    理  由
一、訊據被告乙○○固坦承有於右揭時地為警查獲之事實，惟矢口否認有持有大麻犯
    行，辯稱：案發前一天晚上約十二點左右，我與朋友陳志成、鄭勝峰一起由陳志
    成開車從屏東出發，到高雄時約凌晨一點十分左右進去ＰＵＢ，想進去吊馬子，
    當時同桌十幾人，當場有人在吸食白色粉末，後來警察臨檢，一位警員說看到我
    丟一包煙，實際上我沒吸菸，也沒有丟煙盒，當時我是轉頭要跟「阿中」打招呼
    ，叫他把馬子帶過來云云。經查：
（一）右揭犯罪事實，業據苓雅分局成功所警員甲○○於本院審理時到庭證述明確（
      詳後述），並有其出具之偵查報告一紙可憑（警卷內），此外，並有被告當時
      所坐之九號桌客人一覽表、扣押物品目錄、現場臨檢紀錄表、座位相關位置圖
      （警卷、本院卷內各一紙）等在卷可稽。又查獲時所扣香菸三支經送驗結果，
      確實均含有二級毒品大麻無訛，有高雄醫學大學附設中和紀念醫院九十年九月
      二十五日檢驗報告（偵查卷第七頁）附卷足憑。
（二）證人即查獲警員甲○○到庭證稱：當時據報有人在該ＰＵＢ內吸毒，所以到場
      臨檢，當時我們喝令大家不要動，就看到被告那一桌有人在吸毒，後來注意到
      被告手部有動作，發現他手往後伸，丟了壹個東西，我就過去看，發現他後面
      地上有一個煙盒，檢視後裡面有大麻煙三支，但被告說他沒丟，他說他是在跟
      朋友打招呼，我們要他指認哪個朋友，他卻指認不出來。當時現場人很多，其
      他人都沒有動，只有被告在動，所以我們特別注意到他，便發現他丟東西，且
      他當時根本指不出是要跟誰打招呼，他當時坐著，手是先舉起來胡亂比畫，後
      來就有往椅背後丟的動作，當時他手部約與椅背同高，當時被告椅後並無其他
      客人等語（見本院九十一年三月七日審判筆錄），參以被告自承警方確有於右
      揭時地在其後方地上撿到煙盒，且其當時有轉頭、招手之行為等情，應認證人
      甲○○之上開證詞堪予採信。況被告友人即證人陳志成乃證稱：我們三人在該
      店內並無認識其他人等語（見本院九十一年四月四日審判筆錄），應認被告辯
      稱「當時是轉頭要跟『阿中』打招呼」云云，顯係為圖卸責而捏造之詞。
（三）至被告請求將裝有大麻煙之煙盒送驗，以檢驗確認有無被告之指紋一節，惟查
      ，證人即警員甲○○於查獲當時即以手撿拾該煙盒，嗣後並經扣案移送警局、
      檢方乃至本院，其間已傳經多人之手，是以本院認並無檢驗之實益，況依前開
      調查所得事證，以足使本院得到確信被告有為右揭犯罪行為之心證，故實無為
      上開檢驗之必要，併此敘明。
綜上所述，本案事證已臻明確，被告之犯行堪予認定。
二、核被告所為，係犯毒品危害防制條例第十一條第二項之持有第二級毒品罪。審酌
    被告前無前科，素行非差，有台灣高雄地方法院檢察署刑案資料查註紀錄表、本
    院被告院內索引卡紀錄表及台灣高等法院被告全國前案紀錄表各一紙在卷可憑，
    又本案所持有毒品數量非多，未持以轉讓、販賣，犯罪情節、惡性均尚非屬重大
    ，然犯罪後未坦承犯行等一切情狀，量處如主文所示之刑，並諭知易科罰金之折
    算標準。扣案香菸三支，確含有第二級毒品大麻無誤，已如前述，應依毒品危害
    防制條例第十八條第一項前段之規定，均宣告沒收銷燬。
據上論斷，應依刑事訴訟法第二百九十九條第一項前段，毒品危害防制條例第十一條
第二項，第十八條第一項前段，刑法第十一條，第四十一條第一項，罰金罰鍰提高標
準條例第二條，判決如主文。
本案經檢察官李廷輝到庭執行職務。
中      華      民      國    九十一    年      四      月    十八    日
                                  臺灣高雄地方法院刑事第六庭
                                      法  官  周  玉  群
右正本證明與原本無異。
如不服本判決，應於判決送達後十日內，向本院提出上訴狀。
                          書記官  陳  瓊  芳
中      華      民      國    九十一    年      四      月    十八    日
附錄本案論罪科刑法條：
毒品危害防制條例第十一條：
  持有第一級毒品者，處三年以下有期徒刑、拘役或新台幣五萬元以下罰金。
  持有第二級毒品者，處二年以下有期徒刑、拘役或新台幣三萬元以下罰金。
  持有專供製造或施用毒品之器具者，處一年以下有期徒刑、拘役或新台幣一萬元以
  下罰金。
